【裁判字號】    95,訴,2043
【裁判日期】    951117
【裁判案由】    損害賠償
【裁判全文】
臺灣臺中地方法院民事判決  95年度訴字第2043號
原      告  乙○
被      告  甲○○
上當事人間損害賠償事件，原告提起刑事附帶民事訴訟（95年度
附民字第194號），經本院刑事庭裁定移送，本院於95年11月8日
言詞辯論終結，判決如下：
    主  文
被告應給付原告新台幣壹拾伍萬零伍佰元及自民國九十五年五月
二十七日起至清償日止按年息百分之五計算之利息。
原告其餘之訴駁回。
本判決原告勝訴部分得假執行；但被告如以新台幣壹拾伍萬零伍
佰元為原告預供擔保，得免為假執行。
原告其餘假執行之聲請駁回。
    事實及理由
一、原告起訴主張被告於民國（下同）94年7月12日20時25分許
    ，在台中縣神岡鄉○○路1277號北庄夜市前，因不滿原告將
    廣告車停放在該夜市前之公開處所宣傳，基於侮辱原告名譽
    之犯意，接續以「幹你娘」等語辱罵原告數次，並進而與另
    2名姓名年籍不詳之成年男子共同以拳頭毆打原告，致原告
    受有鼻樑撕裂傷、左肩胛部皮下瘀血、右前臂多處表淺擦傷
    等傷害。經台灣台中地方法院檢察署檢察官提起公訴，並經
    台灣高等法院台中分院判處罪刑在案。原告因被告之侵權行
    為致受有損害，請求被告賠償原告之損害如下：(一)原告受傷
    已支出醫療費新台幣（下同）500元。(二)原告為千友樂器公
    司之負責人，案發當時為暑假音樂教室做一年一度之招生，
    原告因遭被告不法侵害致五官受損嚴重，無法正常營運公
    司之業務，損失整個暑假樂器買賣及招生旺季，受有工作
    所得之損失500,000元。(三)被告不法侵害原告身體致原告受
    傷，此部分請求非財產上之損害賠償200,000元；又被告在
    公眾場合辱罵原告，侵害原告名譽，此部分亦請求非財產上
    之損害賠償200,000元。並聲明求為判決：被告應給付原告
    900,500元及自起訴狀繕本送達翌日起至清償日止按年息5%
    計算之利息；原告願供擔保聲請宣告假執行。
二、被告對原告主張之事實無意見，惟以原告請求之金額過高，
    並否認原告受傷已達不能工作之程度等語置辯。並聲明請求
    駁回原告之訴；如受不利判決，原供擔保免為假執行。
三、兩造不爭執之事項：
  (一)台灣高等法院95年度上易字第1031號、本院95年度易字第
    955號刑事判決所認定事實。
  (二)原告受傷支出醫療費用500元。
四、法院之判斷：
  (一)原告主張遭被告辱罵及被告與2名不詳姓名成年人以拳頭毆
    打原告致受傷等情，，有台灣高等院台中分院95年度上易字
    第1031號刑事判決附卷可憑，且為被告所不爭執，原告之主
    張堪信屬實。
  (二)按因故意或過失，不法侵害他人之權利者，負損害賠償責任
    ；不法侵害他人之身體或健康者，對於被害人因此喪失或減
    少勞動能力，或增加生活上之需要時，應負損害賠償責任。
    又不法侵害他人之身體、健康、名譽、自由、信用、隱私、
    貞操，或不法侵害其他人格法益而情節重大者，被害人雖非
    財產上之損害，亦得請求賠償相當之金額，民法第184條第
    1項前段、第193條第1項、第195條第1項分別定有明文。原
    告既因被告之不法故意侵權行為而受有損害，依首揭規定，
    原告自得請求被告賠償其損害。
  (三)茲就原告請求賠償之金額，是否應予准許，分述如后：
  1.醫療費：
    原告主張受傷就醫支出醫療費用500元，為被告所不爭執，
    應由被告賠償原告。
  2.減少勞動能力：
    原告主張因顏面受傷，影響其樂器買賣及招生工作，受有工
    作收入所得減少之損害500,000元等語，則為被告所否認，
    依原告提出之診斷書所示，原告所受傷害均係表淺之撕裂傷
    及擦傷，於94年7月12日急診縫合後門診治療，依其所受傷
    情，尚難認為已致無法工作之情形，且原告自承無法提出工
    作收入損失之證明，則其此部分請求，既未能舉證證明，即
    無從准許。
  3.精神慰撫金：
    原告被告就侵害其身體及名譽權，分別請求非財產上之損害
    賠償200,000元、200,000元。按以人格權遭遇侵害，受有精
    神上之痛苦，而請求慰藉金之賠償，其核給之標準，須斟酌
    雙方之身分、資力與加害程度及其他各種情形核定相當之數
    額。且所謂「相當」，應以實際加害情形與其名譽影響是否
    重大及被害人之身分、地位與加害人之經濟情況等關係定之
    ，最高法院86年度台上字3537號判決意旨可參。本院審酌原
    告為高中畢業、職業為樂器買賣，年平均收入約120萬元、
    名下有2棟房屋及其所受侵害之程度等情形；被告為國中肄
    業，職業為夜市攤販，收入約為每月4、5萬元、名下無財產
    及就本件侵權行為之加害程度等一切情狀，認原告請求被告
    給付非財產上之損害賠償各200,000元，尚屬過高，應分別
    核減為100,000元、50,000元始為允當。
  (四)綜上所述，原告因本件傷害得向被告請求賠償之金額合計為
    150,500元（500+100000+50000＝150500）。從而，原告依
    侵權行為之法律關係，請求被告給付150,500元及自起訴狀
    繕本送達翌日即95年5月27日起至清償日止按年息5%計算之
    利息，為有理由，應予准許。原告逾此數額之請求，則屬無
    據，應予駁回。
四、本判決原告勝訴部分所命給付之金額未逾500,000元，應依
    職權宣告假執行，被告陳明願供擔保免為假執行，核無不合
    ，爰酌定相當擔保金額宣告之。至原告敗訴部分，其假執行
    之聲請亦失其依據，應併予駁回。
五、本件原告提起刑事附帶民事訴訟，經本院刑事庭依刑事訴訟
    法第504條第1項移送前來，依同條第2項規定免納裁判費，
    故毋庸為訴訟費用負擔之諭知，附此敘明。
六、假執行之依據：民事訴訟法第389條第1項第5款、第392條第
    2項。
中    華    民    國    95    年    11    月    17    日
                  民事第三庭  法  官  陳文爵
正本係照原本作成。
如對本判決上訴，須於判決送達後20日內向本院提出上訴狀。
中    華    民    國    95    年    11    月    17    日
                              書記官  王美珍


司法院資訊處製作；財團法人民間司法改革基金會備份。
